【裁判字號】    97,聲,154
【裁判日期】    970708
【裁判案由】    返還提存物
【裁判全文】
臺灣苗栗地方法院民事裁定               97年度聲字第154號
聲  請  人  慶豐商業銀行股份有限公司
法定代理人  丙○○
代  理  人  乙○○
相  對  人  甲○○
上列聲請人聲請返還提存物事件，本院裁定如下：
    主    文
本院九十六年度存字第三六三號提存事件，聲請人所提存之中央
政府建設公債八十九年度甲類第六期登錄債券，面額計新臺幣壹
拾萬元，准予返還。
    理    由
一、按訴訟終結後，供擔保人證明已定20日以上之期間，催告受
    擔保利益人行使權利而不行使者，法院應依供擔保人之聲請
    ，以裁定命返還提存物，民事訴訟法第 104條第1項第3款定
    有明文。另依同法第 106條，前開規定於其他依法令供訴訟
    上之擔保者準用之。
二、本件聲請意旨略以：聲請人與相對人間清償借款事件，聲請
    人前遵本院94年度裁全字第856 號民事裁定，為擔保假扣押
    執行，曾提供台北市政府建設公債86年度債票，面額計新臺
    幣100,000 元為擔保，經本院以94年度存字第517 號提存事
    件提存在案；嗣經本院以本院95年度聲字第434 號准予變換
    提存物，改以同額之中央政府建設公債89年度甲類第6 期債
    券為擔保，以本院96年度存字第363 號提存事件提存在案。
    茲因上開假扣押標的業經本院以95年度執字第3855號事件執
    行拍賣，由第三人買受而告終結，並經本院97年度聲字第23
    號民事裁定，定20日以上期間催告受擔保利益人即相對人行
    使權利，惟相對人逾期而未行使權利，為此聲請返還擔保金
    等語。
三、聲請人前開主張，業據其提出本院94年度裁全字第856 號民
    事裁定、94年度存字第517 號提存書、96年度存字第363 號
    提存書、民事庭97年4 月7 日苗院燉民詳96聲466 字第0864
    7 號通知、民事假扣押執行聲請狀、民事執行處95年執字第
    3855號強制執行金額計算書分配表、95年度聲字第434 號民
    事裁定暨確定證明書（以上均影本）等件為證，並經本院依
    職權調閱上開卷宗核明屬實。次查相對人並未於所定期間內
    對聲請人提出損害賠償之請求，亦經本院依職權查明無訛，
    有本院民事查詢單、臺灣臺北地方法院97年5 月29日北院隆
    文人字第0970003646號函在卷可稽，聲請人之聲請核與前揭
    規定相符，應予准許。
四、依民事訴訟法第95條，裁定如主文。
中    華    民    國    97    年    7     月    8     日
                  民事庭法  官  王萬金
以上正本係照原本作成。
如不服本裁定應於送達後10日內向本院提出抗告狀，並繳納抗告
費新臺幣1,000元。
                        書記官  劉碧雯
中    華    民    國    97    年    7     月    8     日


司法院資訊處製作；財團法人民間司法改革基金會備份。
